CÉLINE RUAN DÉVELOPPEUSE WEB

PROFIL

Avec plus de 10 ans d'expérience dans le développement web, je souhaite mettre à profit mes compétences dans le développement front-end notamment et je suis toujours prête à relever de nouveaux challenges.



+33 6 80 78 20 40

celine.ruan@hotmail.com

https://cruan.eu

https://www.linkedin.com/in/celine-ruan/

EXPERIENCES

END REACTJS

Horoquartz (Saint Herblain)

Sept. 2020 - aujourd'hui (3 ans)

- **DÉVELOPPEUSE/LEAD FRONT-** Développement/maintenance de l'application et du Design System (Storybook), tests
 - Lead : conception, mise en place de bonnes pratiques, accompagnement, animation des réunions techniques, ...
 - ScrumMaster : Animation de certaines réunions agiles

DÉVELOPPEUSE FULLSTACK .NET/REACTJS

Octopus ITSM (Montréal)

Oct. 2018 - Jan. 2020 (1 an et 2 mois)

- Analyse fonctionnelle/UX, conception, développement/maintenance des applications web
- Tests unitaires et e2e
- Revue de code, documentation

DÉVELOPPEUSE FULLSTACK .NET/VUEJS/JS VANILLA

Eudonet (Courbevoie/Montréal)

2013 - 2018 et 2020 (5 ans et demi)

- Développement/maintenance des applications web pour différents clients (.NET/SQL/VueJS)
- Développement/maintenance de l'application principale (.NET/JS Vanilla/SQL)

FORMATIONS

FORMATION EN ALTERNANCE PHP/MYSQL

IPSSI/ID Interactive (Paris)

2011 - 2012

LICENCE PRO. SYSTÈMES INFORMATIQUES ET LOGICIELS

IUT Paul Sabatier III (Toulouse)

2011

DUT **INFORMATIQUE**

IUT de Metz

2010

COMPÉTENCES

• Front-end : ReactJS, Redux, VueJS, Typescript, Javascript, HTML5, CSS3, Webpack/Vite, Jest, Cypress

• Back-end:.NET, NodeJS, SQL

• Outils : GIT, Gitlab, Jira

• Anglais : courant et technique

LOISIRS

Voyages

Cuisine

Sport

Animaux